【裁判字號】    99,交聲,2071
【裁判日期】    991231
【裁判案由】    聲明異議
【裁判全文】
臺灣高雄地方法院交通事件裁定        99年度交聲字第2071號
原處分機關  交通部公路總局高雄區監理所
代  表  人  劉育麟
異  議  人  許信誠
上列異議人因聲明異議案件，對於交通部公路總局高雄區監理所
民國99年6月18日所為之處分（原處分：高監自裁字第裁80-Z000
00000號），聲明異議，本院裁定如下：
    主  文
異議駁回。
    理  由
一、原處分意旨略以：異議人許信誠駕駛車牌號碼8E-3318自用
    一般小客貨車，於民國99年3月15日下午3時52分許，於國道
    一號南下路段51.5公里處，行駛高速公路違規使用路肩，經
    內政部國道公路警察局第一警察隊員警逕行製單舉發，嗣經
    交通部公路總局高雄區監理所（下稱原處分機關）以其違規
    事證明確，依道路交通管理處罰條例第33條第1項第9款、第
    65條第1項第3款之規定，裁處罰緩新臺幣（下同）4,000元
    ，並記違規點數1點。
二、聲明異議意旨略以：異議人以舉發相片看不出車道是路肩，
    攝影機不知是否為檢驗合格之機器，並未舉證，爰聲明異議
    請求撤銷原處分等語。
三、按汽車行駛於高速公路、快速公路或設站管制之道路，不遵
    使用限制、禁止、行車管制及管理事項之管制規則而有未依
    規定使用路肩之行為者，處汽車駕駛人新臺幣3,000 元以上
    6,000 元以下罰鍰，並記違規點數1 點，道路交通管理處罰
    條例第33條第1 項第9 款、第63條第1 項第1 款分別定有明
    文。經查:
（一）本件異議人駕駛小客貨車，於99年3月15日下午3時52分許
      ，行經國道一號南下路段51.5公里處，行駛高速公路之路
      肩，而當日開放行駛路肩時間為下午4 時至7 時，異議人
      於未開時間違規行駛路肩之事實，有內政部警政署國道公
      路警察局第一警察隊舉發違反道路交通管理事件通知書(
      記載「違規時間：99年3 月15日15：52，違規事實：行駛
      路肩( 非開放時段，開放時段10-14 時、16-19 時) 」)
      ，及其所附違規之照片1 張( 照片顯示時間為2010.3.15
      ，15：52：30) 、蒐證光碟播放畫面擷取照片7 紙在卷可
      查，依擷取照片觀之，本件異議人於99年3 月15日下午3
      時52分29秒起，確實駕駛小客貨車自一般車道駛入高速公
      路路肩車道，復有證人即舉發員警吳崇賢於於本院調查時
      證述：本件舉發當日，高速公路開放行駛路肩時間為早上
      10時至下午2 時，下午4 時至晚上7 時，我是拿攝影機到
      舉發地點錄影蒐證，我拍攝的攝影機是我自備的SONY牌的
      攝影機，出勤時我有核對正確時間，異議人在非開放行駛
      路肩之時間即下午3 時52分行駛高速公路路肩等語明確。
（二）至異議人辯稱：我知道下午4 時才開放汽車行駛路肩，我
      確定我行駛路肩的時間是在下午4 點之後云云，惟查：觀
      諸蒐證光碟播放畫面擷取照片中異議人行駛高速公路路肩
      時間為99年3 月15日下午3 時52分29秒，顯尚未至下午4
      時開放行駛路肩之時段，復參以證人吳崇賢於本院調查時
      證稱：我當天下午2 點出勤，至下午4 點才收隊，我出勤
      時有調整攝影機的時間，與電視整點新聞畫面下方的時間
      相符，所以我可以確認異議人行駛路肩時間是在下午4 點
      之前等語綦詳。衡情，證人吳崇賢身為執法人員，與異議
      人既素不相識，且無任何宿怨仇隙，衡情證人應無在執行
      交通勤務中，刻意舉發素不相識、毫無冤仇之異議人，且
      甘冒偽證之罪責，於本院調查中到庭具結為虛偽之陳述，
      以羅織誣陷異議人之可能或必要，是證人吳崇賢所述，應
      堪採信。從而，異議人於下午4 時開放行駛路肩時點之前
      ，違規行駛路肩之事實，應堪認定，所辯礙難採信。
四、綜上所述，異議人既明知下午4 時起，始可駕車行駛路肩，
    竟仍於下午3 時52分29秒即行駛入高速公路路肩，足認本件
    異議人違規行駛路肩之事實，已臻明確。原處分機關依道路
    交通管理處罰條例第33條第1 項第9 款規定裁處罰鍰，核無
    違誤。異議人不服裁決處分，提起本件異議，為無理由，應
    予駁回。
據上論斷，應依道路交通案件處理辦法第19條裁定如主文。
中    華    民    國    99    年    12    月    31    日
                  交通法庭      法  官  陳俊宏
以上正本證明與原本無異。
如不服本裁定應於送達後5日內向本院提出抗告狀。
中    華    民    國    99    年    12    月    31    日
                                書記官  李崑良

司法院資訊處製作；財團法人民間司法改革基金會備份。
